【裁判字號】    98,易,39
【裁判日期】    980810
【裁判案由】    違反家庭暴力防治法
【裁判全文】
臺灣澎湖地方法院刑事判決                98年度易字第39號
公  訴  人  臺灣澎湖地方法院檢察署檢察官
被      告  丙○○
上列被告因違反家庭暴力防治法案件，經檢察官提起公訴（98年
度偵字第258號），本院判決如下：
    主    文
丙○○違反法院依家庭暴力防治法第十四條第一項所為之禁止實
施家庭暴力之保護令，處拘役拾日，如易科罰金，以新台幣壹仟
元折算壹日。
    事    實
一、丙○○係乙○○○之夫，兩人間具有家庭暴力防治法第3條
    第1款所定之家庭成員關係。又丙○○前因酒後毆打乙○○
    ○，經本院於民國97年5月14日以97年家護字第23號裁定核
    發民事通常保護令，命丙○○不得對乙○○○及其子女實施
    身體或精神上不法侵害之行為、不得直接或間接對乙○○○
    為騷擾，該保護令自核發時生效，有效期間為1年，丙○○
    並於97年5月19日予以收受，且知悉保護令之內容。詎丙○
    ○基於違反保護令之犯意，於98年3月19日18時30分許，因
    向乙○○○索取子女之健保卡未果，心生不滿，在澎湖縣馬
    公市石泉里1之195號住處外，以「幹你娘」、「出去給人幹
    」等語辱罵乙○○○（涉犯公然侮辱罪嫌部分，未據告訴）
    ，且不准乙○○○進屋，以此方式對乙○○○實施家庭暴力
    之行為，而違反前開保護令裁定。
二、案經澎湖縣政府警察局馬公分局報請臺灣澎湖地方法院檢察
    署檢察官偵查起訴。
    理    由
一、按被告以外之人於審判外之陳述雖不符刑事訴訟法第159 條
    之1至之4等條文之規定，而經當事人於審判程序同意作為證
    據，法院審酌該言詞陳述或書面陳述作成時之情況，認為適
    當者，亦得為證據；當事人、代理人或辯護人於法院調查證
    據時，知有刑事訴訟法第159條第1項不得為證據之情形，而
    未於言詞辯論終結前聲明異議者，視為有前項之同意，刑事
    訴訟法第159條之5亦定有明文。本件證人乙○○○於警詢、
    偵查中之陳述，其性質雖屬傳聞證據，惟並無符合刑事訴訟
    法第159條之1至之4等前四條之情形，但其所為之上開筆錄
    ，本院審理時予以提示並告以要旨，且各經檢察官及被告表
    示意見，當事人已知上述筆錄屬傳聞證據，且均未於言詞辯
    論終結前對該等筆錄內容異議，依上開規定，證人上開證言
    ，已擬制同意有證據能力。
二、訊據被告丙○○固不否認於上開時地與被害人乙○○○發生
    爭執，惟矢口否認違反保護令之犯行，辯稱：是被害人先罵
    人，伊才罵回去云云。經查：
  (一)被告與被害人乙○○○為夫妻關係，又被告前因毆打被害人
    ，甫經本院於97年5月14日核發97年度家護字第23號民事通
    常保護令，命被告不得對被害人及其子女實施身體或精神上
    不法侵害之行為、不得直接或間接對被害人騷擾，有效期間
    1年，並經被告於97年5月19日收受等情，業據本院調閱97
    年家護字第23號民事保護令卷宗查明無訛。上開事實，堪以
    認定。
  (二)被告雖否認對被害人施以家庭暴力行為，但被告自承當天有
    以三字經辱罵被害人，復不許被害人進屋，且前揭犯罪事實
    ，業據被害人指述明確，堪認被告所為，已構成對被害人精
    神上不法之侵害。被告所辯，無非事後卸責之詞，不足採信
    。本案事證明確，被告上開犯行堪以認定。
三、核被告丙○○所為，係犯家庭暴力防治法第61條第1款之違
    反保護令罪。本院審酌被告係被害人之夫，明知收受本院民
    事通常保護令後，依該保護令不得對其被害人實施身體或精
    神上之不法侵害之行為，竟再度違反保護令，顯然漠視法律
    ，及其犯後態度等一切具體情狀，量處如主文所示之刑，並
    諭知易科罰金折算標準。
據上論斷，應依刑事訴訟法第299條第1項前段，家庭暴力防治法
第61條第1款，刑法第11條前段、第41條第1項前段，判決如主文
。
本案經檢察官甲○○到庭執行職務。
中    華    民    國    98    年    8    月    10    日
                        刑事庭  法  官  李宛玲
以上正本證明與原本無異。
如不服本判決，應於收受判決後10日內向本院提出上訴書狀，並
應敘述具體理由；其未敘述上訴理由者，應於上訴期間屆滿後20
日內向本院補提理由書（均須按他造當事人之人數附繕本）「切
勿逕送上級法院」。
中    華    民    國    98    年    8    月    10    日
                                書記官  莊茹茵
論罪條文：
家庭暴力防治法第61條
違反法院依第14條第1項、第16條第3項所為之下列裁定者，為本
法所稱違反保護令罪，處3年以下有期徒刑、拘役或科或併科新
臺幣10萬元以下罰金：
一、禁止實施家庭暴力。
二、禁止騷擾、接觸、跟蹤、通話、通信或其他非必要之聯絡行
    為。
三、遷出住居所。
四、遠離住居所、工作場所、學校或其他特定場所。
五、完成加害人處遇計畫。


司法院資訊處製作；財團法人民間司法改革基金會備份。
